# 公司所得税费用与利润总额的关系列示求助！

提问人：Maggigigi 时间：2020-03-09 16:28:31
如果审定的可弥补亏损和汇算清缴的可弥补亏损存在差异， 2018 年度按照审定的可弥补亏损计算DTA， 2019 年度按汇算清缴的可弥补亏损计算DTA，两期DTA变动在填列所得税费用与利润总额的关系时会有差异，差异为报告差异*税率，请问这项差异应填列在哪个明细中？填在“对以前年度所得税的调整”中吗？

回答人：chenyiwei
严格来说，“2018年度按照审定的可弥补亏损计算DTA”属于前期差错，应更正。如果属于非重大差错，更正在 2019年度的，则填入“对以前年度所得税的调整”中。